臺灣臺北地方法院刑事宣示判決筆錄
110年度審易字第1719號
公  訴  人  臺灣臺北地方檢察署
被      告  陳鵬文
上列被告因違反就業服務法案件，經檢察官提起公訴（110年度
偵字第19177號），本院於中華民國110年11月30日下午2時10分
宣示判決，出席職員如下：
          法  官  歐陽儀
          書記官  程于恬
法官起立朗讀判決主文、犯罪事實要旨、處罰條文，及告以上訴
限制、期間並提出上訴狀之法院，且諭知記載其內容：
一、主        文：
    陳鵬文犯就業服務法第六十四條第二項之意圖營利而媒介外
    國人非法為他人工作罪，處有期徒刑參月，如易科罰金，以
    新臺幣壹仟元折算壹日。緩刑貳年，並應於判決確定後陸個
    月內，向國庫支付新臺幣伍萬元。
　　未扣案犯罪所得新臺幣肆萬參仟捌佰元均沒收之，於全部或
    一部不能沒收或不宜執行沒收時，追徵其價額。
二、犯罪事實要旨：
　　陳鵬文明知未經主管機關許可不得媒介外國人為他人工作，
    且明知如附表所示外籍人士均係非法逃逸之外籍移工，依法
    應遣送回國，竟意圖營利，基於媒介外國人非法工作之犯意
    ，分別於如附表所示時間，媒介同表所示各外籍人士至各雇
    主所指定地點，擔任看護之工作，並向雇主收取如附表所示
    之仲介費用，以此方式媒介外國人非法工作以營利。嗣因如
    附表編號8至11所示失聯移工SAMROTUN BT ABU HAER於民國1
    10年1月29日自行到內政部移民署北區事務大隊臺北市專勤
    隊說明其非法工作之情形，經臺北市專勤隊循線追查，始悉
    上情。
三、處罰條文：
    就業服務法第45條、第64條第2項，刑法第11條前段、第41
    條第1項前段、第74條第1項第1款、第2項第4款、第38條之1
    第1項前段、第3項。
四、本件經檢察官與被告於審判外達成協商之合意且被告認罪，
    其合意內容為：被告願受如主文欄所示之刑、易科罰金之折
    算標準暨附條件緩刑；所仲介犯罪所得均沒收之（見本院卷
    第31至33頁）。
五、附記事項：　　
　　按犯罪所得，屬於犯罪行為人者，沒收之；於全部或一部不
    能沒收或不宜執行沒收時，追徵其價額。刑法第38條之1第1
    項前段、第3項分別定有明文。查被告本案非法媒介外勞擔
    任看護工所實際抽得之報酬，計算如附表「犯罪所得」欄所
    示（共新臺幣4萬3,800元），且此既為被告與檢察官經認罪
    協商成立之範疇，當應依前揭規定宣告沒收之，並於全部或
    一部不能沒收或不宜執行沒收時，追徵其價額。
六、除有刑事訴訟法第455條之4第1項第1款於本訊問程序終結前
    ，被告撤銷協商合意或檢察官撤回協商聲請者；第2款被告
    協商之意思非出於自由意志者；第4款被告所犯之罪非第455
    條之2第1項所定得以協商判決者；第6款被告有其他較重之
    裁判上一罪之犯罪事實者；第7款法院認應諭知免刑或免訴
    、不受理者情形之一，及違反同條第2項法院「應於協商合
    意範圍內為判決；法院為協商判決所科之刑，以宣告緩刑或
    二年以下有期徒刑、拘役或罰金為限」之規定者外，檢察官
    與被告均不得上訴。如有前述得上訴之情形，得自收受判決
    送達之翌日起20日內，向本院提出上訴書狀，上訴於第二審
    法院，併予敘明。
本案經檢察官楊思恬提起公訴，檢察官羅嘉薇到庭執行職務。
中　　華　　民　　國　　110 　年　　11　　月　　30　　日
　　　　　　　　　刑事第二十一庭法　官　歐陽儀
本判決除有刑事訴訟法第455條之4第1項第1款、第2款、第4款、
第6款、第7款所定情形之一，或違反同條第2項規定者外，不得
上訴。如有得上訴之情形，應於收受判決後20日內向本院提出上
訴書狀，並應敘述具體理由；其未敘述上訴理由者，應於上訴期
間屆滿後20日內向本院補提理由書（均須按他造當事人之人數附
繕本）「切勿逕送上級法院」。
                                書記官  程于恬
中　　華　　民　　國　　110 　年　　11　　月　　30　　日
附表：
編號 失聯移工 雇主 地點 期間 工作 約定之移工薪資/約定之仲介費 (新臺幣，下同） 相關書證、物證 犯罪所得（即依卷內積極資料顯示被告實際收取之仲介費） 1 SRI WAHYUNI 曾文堂 臺北市○○區○○○路0號臺大醫院00000病房02床 110年5月8日至10日 看護曾文堂之母林姿伶 移工每日1,600元； 仲介費每日300元(尚未收取仲介費) ⑴偵卷第23頁:圖1、2、3、4 ⑵偵卷第33-36、275-284頁:SRI WAHYUNI手機對話紀錄譯文及截圖 ⑶偵卷第267、603、609頁:雇主與失聯移工、雇主與被告之LINE對話紀錄截圖 ⑷偵卷第271-272頁:醫院採證照片 ⑸偵卷第601頁:臺大醫院家屬陪病證 0元 2 WAHYUNI WIDYASTUTI 陳威傑 ⑴臺北市○○區○○路0段000號臺北榮民總醫院中正樓5樓00病房00床、⑵中正樓16樓A000病房00床 ⑴109年11月16日至12月8日、⑵110年4月5日至4月27日 看護陳威傑之父陳國雄 移工每日1,600元； 仲介費每日300元 ⑴偵卷第24-25頁:圖5、6、7、8、9 ⑵偵卷第54-58頁:WAHYUNI WIDYASTUTI手機對話紀錄譯文六 ⑶偵卷第102頁:臺北榮總陪伴證 ⑷偵卷第101、321頁:安心照顧服務員繳費證明單 ⑸偵卷第321頁:安心看護中心名片 ⑹偵卷第308-320頁:雇主與被告、雇主與失聯移工之LINE對話紀錄截圖 300元×22日＝6,600元、 300元×22日＝6,600元  3 同上 陳冠甫 臺北市○○區○○○路0段00號臺北馬偕紀念醫院8樓8000病床 110年1月19日至22日 看護陳冠甫之母陳吳阿梅 移工每日1,600元； 仲介費每日300元 ⑴偵卷第27頁:圖13、14 ⑵偵卷第37-39頁:WAHYUNI WIDYASTUTI手機對話紀錄譯文一 300元×3日＝900元  4 同上 吳曼珠 同上醫院13樓00000A病床 110年1月26日至28日 看護吳曼珠之夫黃勇 移工每日1,600元； 仲介費每日300元 ⑴偵卷第27頁:圖15、16 ⑵偵卷第40-41頁:WAHYUNI WIDYASTUTI手機對話紀錄譯文二 300元×2日＝600元  5 同上 陳月玲 同上醫院4樓000A病床 110年1月29日至2月10日 看護陳月玲之公公邵世和 移工每日1,600元； 仲介費每日300元 ⑴偵卷第28頁:圖17、18 ⑵偵卷第42-45頁:WAHYUNI WIDYASTUTI手機對話紀錄譯文三 ⑶偵卷第123-124、381-383頁:失聯移工與雇主LINE對話紀錄截圖 ⑷偵卷第169頁:馬偕紀念醫院陪病證 300元×12日＝3,600元、  6 同上 蘇春蓮 同上醫院2樓000B病床 110年2月22日至3月4日 看護蘇春蓮之婆婆黃淑華 移工每日1,500元； 仲介費每日300元 ⑴偵卷第28頁:圖19、20 ⑵偵卷第46-49頁:WAHYUNI WIDYASTUTI手機對話紀錄譯文四 ⑶偵卷第125-126、409-411頁:失聯移工與雇主LINE對話紀錄截圖 300元×10日＝3,000元  7 同上 洪志鴻 臺北市○○區○○○路0號臺大醫院11樓00B07-2病床 110年3月25日至27日 看護洪志鴻之母黃綉葉 移工每日1,600元； 仲介費每日300元 ⑴偵卷第29頁:圖21、22 ⑵偵卷第50-53頁:WAHYUNI WIDYASTUTI手機對話紀錄譯文五 ⑶偵卷第127-128、445、455-458頁:雇主與失聯移工、雇主與安心看護中心LINE對話紀錄截圖 300元×2日＝600元  8 SAMROTUN BT ABU HAER 殷巧筑 臺北市○○區○○路00號聯合醫院忠孝院區 109年4月9日至15日 看護殷巧筑之母殷陳靜子 移工每日1,600元； 仲介費每日300元 ⑴偵卷第29-30頁:圖23、24、25 ⑵偵卷第59-61頁:SAMROTUN BT ABU HAER手機對話紀錄譯文 300元×6日＝1,800元  9 同上 李春貞 臺北市○○區○○街00巷00弄00號3樓民宅 109年5月2日至23日 看護李春貞之婆婆李英英 移工每日1,600元； 仲介費每日300元 ⑴偵卷第30頁:圖26、27 ⑵偵卷第62-65頁:SAMROTUN BT ABU HAER手機對話紀錄譯文 300元×21日＝6,300元  10 同上 嚴偉修 新北市○○區○○路0段00巷000號4樓民宅 109年6月13日至27日 看護嚴偉修之母嚴羅月妹 移工每日1,600元； 仲介費每日300元 ⑴偵卷第30-31頁:圖28、29 ⑵偵卷第66-68頁:SAMROTUN BT ABU HAER手機對話紀錄譯文 300元×14日＝4,200元  11 同上 林松鶴 桃園市○○區○○路0段00巷0號衛生福利部樂生療養院迴龍院區 109年7月1日至8月2日 看護林松鶴之妻江莉玫 移工每日1,600元； 仲介費每日300元 ⑴偵卷第31頁:圖30、31 ⑵偵卷第69-71頁:SAMROTUN BT ABU HAER手機對話紀錄譯文 300元×32日＝9,600元                                                                              合計43,800元         

附錄本案論罪科刑法條全文：
就業服務法第45條（媒介外國人之禁止）
任何人不得媒介外國人非法為他人工作。

就業服務法第64條（罰則）
違反第 45 條規定者，處新臺幣 10 萬元以上 50 萬元以下罰鍰
。五年內再違反者，處 1 年以下有期徒刑、拘役或科或併科新
臺幣 60 萬元以下罰金。
意圖營利而違反第 45 條規定者，處 3 年以下有期徒刑、拘役
或科或併科新臺幣 120 萬元以下罰金。
法人之代表人、法人或自然人之代理人、受僱人或其他從業人員
，因執行業務違反第 45 條規定者，除依前二項規定處罰其行為
人外，對該法人或自然人亦科處各該項之罰鍰或罰金。